【裁判字號】    95,訴,323
【裁判日期】    950425
【裁判案由】    違反槍砲彈藥刀械管制條例
【裁判全文】
臺灣桃園地方法院刑事判決               95年度訴字第323號
公  訴  人  臺灣桃園地方法院檢察署檢察官
被      告  甲○○
指定辯護人  本院公設辯護人 彭詩雯
上列被告因違反槍砲彈藥刀械管制條例案件，經檢察官提起公訴
（94年度偵字第21086 號），本院判決如下：
   主  文
甲○○未經許可，持有可發射子彈具有殺傷力之改造手槍，累犯
，處有期徒刑參年貳月，併科罰金新臺幣參萬元，罰金如易服勞
役，以新臺幣玖佰元即銀元佰元折算壹日。扣案之改造手槍壹
枝（槍枝管制編號：0000000000 、 含彈匣壹個）沒收。
    事  實
一、甲○○前於民國89年間因賭博案件，經臺灣板橋地方法院判
    處有期徒刑4 月，如易科罰金以300 元確定，於90年2 月12
    日易科罰金執行完畢，猶不知悛悔。明知具有殺傷力之槍砲
    及可供槍砲使用之子彈，係槍砲彈藥刀械管制條例所列管之
    槍砲彈藥，非經主管機關許可，不得非法持有。緣不詳年籍
    資料自稱「王西川」之成年男子因積欠甲○○金錢新台幣（
    下同）3 萬元未還，乃於94年10月1 日凌晨2 時許，在臺北
    縣三重市○○○路彰化銀行三重分行前，將仿FN廠1910型半
    自動手槍製造之金屬玩具手槍換裝土造金屬槍管改造而成具
    殺傷力之改造手槍1 枝（槍枝管制編號：0000000000號、含
    彈匣1 個）及具殺傷力之直徑7.92mm金屬彈頭土造子彈4 顆
    （共交付6 顆子彈，其中4 顆經送鑑定試射擊發試射用罄，
    可擊發，具殺傷力，剩餘2 顆經送鑑定認不具殺傷力），交
    付甲○○收受持有，並以所交付之前開槍、彈，作質擔保不
    詳年籍資料自稱「王西川」之成年男子先前積欠甲○○之債
    務，雙方並言明若不詳年籍資料自稱「王西川」之成年男子
    日後還錢時，甲○○應歸還上開槍、彈。甲○○自上揭時地
    收受槍彈後即繼續持有。迨於同年月5 日21時20分許，甲○
    ○駕駛車牌號碼6N-6415 號小客車，行經在國道3 號高速公
    路任意變換車道，遭警查覺疑似酒後駕車，為警在國道3 號
    高速公路北向72公里處桃園縣龍潭鄉路段龍潭收費站，攔檢
    盤查在小客車內查獲上揭槍彈，而偵悉上情。
二、案經內政部警政署國道公路警察局第六警察隊移送臺灣桃園
    地方法院檢察署檢察官偵查起訴。
    理  由
一、訊據被告甲○○迭於檢察官訊問時及本院審理時對於上開犯
    罪事實均全部坦白承認。核與證人即查獲槍彈員警巫能榮於
    本院審理時結證稱：在被告駕駛上揭小客車內，查獲前開具
    殺傷力槍、彈等情相符（見本院卷第46頁）。而扣案改造手
    槍1 枝（槍枝管制編號：0000000000號、含彈匣1 個），經
    送鑑定結果：認係由仿FN廠1910型半自動手槍製造之金屬玩
    具手槍，換裝土造金屬槍管改造而成具殺傷力之改造手槍，
    機械性能良好，可擊發適用之子彈，認具殺傷力。送鑑改造
    子彈6 顆，認係具直徑7.92 mm 金屬彈頭土造子彈，經採樣
    試射2 顆，其中1 顆可擊發具殺傷力，另1 顆無法擊發不具
    殺傷力。本院再諭請鑑定單位，再就其餘4 顆子彈試射鑑定
    結果，其中3 顆可擊發，認具殺傷力，餘1 顆雖可擊發，惟
    其擊發動能甚微，認不具殺傷力，有內政部警政署刑事警察
    局94年10月19日刑鑑字第0940154869號槍彈鑑定書及95年3
    月16日刑鑑字第0950029669號函在卷可憑（見臺灣桃園地方
    法院檢察署94年偵字地21086 號卷第28至30頁、本院卷第40
    頁）。此外，並有搜索、扣押筆錄、扣押物品目錄表各1 份
    ，及扣案槍、彈照片在卷足稽。上揭事實，除被告不利於己
    自白外，並有前開補強證據可佐，足認被告前開自白與事實
    相符，堪予採信。本件事證明確，被告犯行堪予認定。
二、核被告所為，係犯同條例第8 條第4 項無故持有可發射金屬
    或子彈具有殺傷力之改造手槍罪，及同條例第12條第4 項之
    未經許可持有子彈罪。被告以一持有行為同時持有上開槍、
    彈，為想像競合犯，應從一重之未經許可持有可發射金屬或
    子彈具有殺傷力之改造手槍罪論處。另所謂「寄藏」，必以
    受寄人有為委託人代為保管收藏受寄物品之意思者，始足當
    之。然查，本件被告於偵查中及本院準備程序時供稱：不詳
    年籍資料自稱「王西川」之成年男子欠我3 萬元，於94年10
    月1 日在三重市○○○路彰化銀行附近，將槍彈質押在我這
    邊，等他還我錢之後我再還給他等情（見94年核退自第2825
    號卷第5 、6 頁、本院卷第31頁）。是依被告前揭所供，被
    告係自不詳年籍資料自稱「王西川」之成年男子處取得前揭
    扣案之槍彈後，雙方約定不詳年籍資料自稱「王西川」之成
    年男子日後若有錢清償時可以贖回。而被告於取得上揭槍彈
    後，隨身攜帶供己防身。凡此堪認被告乃基於為其自身之利
    益（防身之需要及作為不詳年籍資料自稱「王西川」之成年
    男子欠款之擔保）而持有上揭槍、彈，被告主觀上並無為不
    詳年籍資料自稱「王西川」之成年男子代為保管收藏前揭槍
    彈之意思，至為顯然，是被告所為非屬「寄藏」槍彈之行為
    甚明，併此敘明。被告曾有如事實欄所載之犯行及執行情形
    ，有臺灣高等法院被告前按紀錄表、臺灣桃園地方法院檢察
    署刑案資料查註紀錄表在卷可按，其於五年內再犯本案有期
    徒刑以上之罪，為累犯，應依法加重其刑。爰審酌槍、彈屬
    高度危險之物品，非經主管機關許可不得非法持有，擅自持
    有槍、彈之行為，對他人生命、身體安全及整體社會治安極
    易產生嚴重危害，被告取得槍、彈而持有，其犯罪情節及所
    生危害顯然不輕；惟考量被告犯後已知坦承犯行，態度良好
    ，且亦無其他事證可資證明被告曾持上開槍、彈供作其他非
    法用途等一切情狀，量處如主文所示之刑，並就併科罰金部
    分諭知易服勞役之折算標準。扣案仿FN廠1910型半自動手槍
    製造之金屬玩具手槍換裝土造金屬槍管改造而成之改造手槍
    1 枝（槍枝管制編號：0000000000號、含彈匣），屬違禁物
    ，應依刑法第38條第1 項第1 款之規定宣告沒收。另具殺傷
    力之土造子彈4 顆經採樣試射擊發而滅失，爰不併予宣告沒
    收。
據上論斷，應依刑事訴訟法第299 條第1 項前段，槍砲彈藥刀械
管制條例第8 條第4 項、第12條第4 項，刑法第11條前段、第55
條、第42條第2 項、第38條第1 項第1 款，罰金罰鍰提高標準條
例第2 條，現行法規所定貨幣單位折算新台幣條例第2 條，判決
如主文。
本案經檢察官趙燕利到庭執行職務。
中    華    民    國    95    年    4     月    25    日
                  刑事第五庭審判長法  官  潘政宏
                                  法  官  張明儀
                                  法  官  邱滋杉
以上正本證明與原本無異。
如不服本判決，應於送達後10日內，向本院提出上訴狀（應附繕
本），上訴於臺灣高等法院。
                                  書記官  高文靜
中    華    民    國    95    年    4     月    25    日


司法院資訊處製作；財團法人民間司法改革基金會備份。
